

Alexis Escobales García

☑ alexisescobales@gmail.com 🤳 630156153 👂 Calle pluton, 08035 Barcelona

Perfil

Soy un desarrollador web con 4 años de experiencia en diversos proyectos. Durante este tiempo, he adquirido un sólido dominio de tecnologías clave como HTML, CSS y JavaScript, así como experiencia en el uso de frameworks populares como Vue y Laravel.

Me destaco por mi habilidad para trabajar tanto de forma independiente como en equipo, colaborando eficazmente con diseñadores, desarrolladores y otros profesionales para lograr resultados sobresalientes.

Formación

CFGS (Desarrollo De Aplicaciones Web)

sep 2021 - presente

Centre d'estudis Politècnics Barcelona, Barcelona

CFGM (Sistemas microinformáticos y

sep 2019 - jul 2021

redes)

Institut Tecnològic de Barcelona, Barcelona

ESO (Educación Secundaria Obligatoria)

sep 2016 - jun 2019

Institut Anna Gironella de Mundet, Barcelona

Experiencia

Ayudante (Panaderia/Cafeteria)

2022

Tot d'Avui, Tot d'Avui

Suplencias eventuales en verano.

Promotor De Ventas

dic 2022 - mar 2023

Grupo Constant, Barcelona

Campaña de ventas en navidad

Dependiente Zona Textil

jul 2023 - sep 2023

EL CORTE INGLES, S.A., Barcelona

Dependiente Supermercado

nov 2023 - dic 2023

EL CORTE INGLES, S.A., Barcelona

Sección personalizada

■ Español (Nativo)

■ Catalan (Nativo)

■ Ingles (A2-B1)

Competencias

Autonomía:

Capacidad para trabajar de manera autónoma al liderar un proyecto web en solitario durante mi experiencia en CFGM.

Meticuloso:

Siempre me esfuerzo por realizar mis acciones con atención al detalle, evitando hacer las cosas de forma improvisada.

Adaptabilidad:

Destaco por mi capacidad para adaptarme rápidamente a nuevas tecnologías en el campo del desarrollo web.

Habilidades

- HTML
- CSS
- Bootstrap
- JavaScript
- Vue.js
- Java
- PHP
- Laravel
- MySQL Workbench

Portfolio

alexisescobales.github.io